【裁判字號】    90,易,933
【裁判日期】    900731
【裁判案由】    竊盜
【裁判全文】
臺灣高雄地方法院刑事判決                            九十年度易字第九三三號
    公訴人  臺灣高雄地方法院檢察署檢察官
    被  告  甲○○○○○ TH.
右列被告因竊盜案件，經檢察官提起公訴（民國九十年度偵字第四０二三號），本院
判決如左：
    主  文
甲○○○○○ THERSA STEVENS連續毀壞安全設備竊盜，處有期徒刑陸月，如易科罰金，以
佰元折算壹日。
    事  實
一、甲○○○○○ THERSA STEVENS（起訴書誤植為STEVEWS）基於概括之犯意，意圖為自己
    不法之所有，連續先於民國九十年二月十六日下午一時許，在高雄市鹽埕區○○
    ○路五七之三號宏光大樓內六樓樓梯間，竊取管理員乙○○管領之緊急照明燈一
    組；復於同日下午三時三十分許，在前揭七賢三路五七之三號五樓之二丙○○（
    起訴書誤載為陳宏恩）住處外，破壞該住處門鎖而進入竊取丙○○所有之雨傘二
    把及鑰匙二串，得手後，為丙○○發現並報警逮獲。
二案經高雄市政府警察局鹽埕分局報請臺灣高雄地方法院檢察署檢察官偵查起訴。
    理  由
一、訊據被告甲○○○○○ THERSA STEVENS 否認前揭竊盜犯行，辯稱：我拿起照明燈後又
    放回原處，至於在五樓他人住處（指丙○○住處）是要找我朋友，而當時我只是
    剛好將手放在雨傘及鑰匙，我沒有竊盜云云。惟查，前開所載被告犯罪事實，已
    經被告甲○○○○○ THERSA STEVENS 於警訊及檢察官偵查中自白記明筆錄可稽，而被
    害人乙○○、丙○○分別陳述之被害情節亦與被告所供自白相符，且並有贓物認
    領保管收據二份在卷可證，被告前揭辯解為屬嗣後卸責之詞，被告甲○○○○○ THE-
    RSA STEVENS 罪證明確，犯行已可認定。
二、核被告甲○○○○○ THERSA STEVENS先後二次竊盜行為，係犯刑法第三百二十條第一
    項之普通竊盜罪及刑法第三百二十一條第一項第二款之毀壞安全設備竊盜罪。被
    告先後二次竊盜行為，係時間緊接而犯基本構成要件相同之罪，顯係基於概括之
    犯意而為之，為連續犯而應論以較重之毀壞安全設備竊盜罪。酌被告 甲○○○○○
    THERSA STEVENS犯罪之動機、目的、素行、被害人受害程度, 爰量處如主文所示
    之刑，以及易科罰金之折算標準。
據上論斷，應依刑事訴訟法第二百九十九條第一項前段，刑法第五十六條、第三百二
十一條第一項第二款、第四十一條第一項，罰金罰鍰提高標準條例第二條，判決如主
文。
本案經檢察官陳淑雲到庭執行職務。
中    華    民    國      九十      年       七       月     三十一     日
                                臺灣高雄地方法院刑事第三庭
                                    法  官  周志賢
右正本證明與原本無異。
如不服本判決，應於判決送達後十日內，向本院提出上訴狀。
                                    書記官  簡鴻雅
中    華    民    國      九十      年       八       月       六       日


司法院資訊處製作；財團法人民間司法改革基金會備份。
